---
title: "Conectividad Aérea"
description: |
  Datos provenientes de los registros adminsitrativos de la Autoridad Nacional de Aviación Civil (ANAC)
site: distill::distill_website
---


```{r libraries, include=FALSE}
knitr::opts_chunk$set(echo = FALSE, message = F)
library(tidyverse)
library(xaringanExtra)
library(dnmye)
library(highcharter)
library(gt)
```

```{r, include=FALSE}
aero_cabotaje_nest_data <- read_rds("outputs/aero_cabotaje_nest_data.RDS")
aero_internacional_nest_data <- read_rds("outputs/aero_internacional_nest_data.RDS")
```


```{r, include=FALSE, echo= FALSE, message=FALSE}
xaringanExtra::use_panelset()
```

## Estadísticas Provinciales de Vuelos de Cabotaje
`r rmdautotabs(input_data = aero_cabotaje_nest_data, panel_name = "nombre_prov", .tablas_prov, .plot_timeseries_pasajeros, .plot_timeseries_asientos, .plot_timeseries_vuelos)`

## Estadísticas Provinciales de Vuelos Internacionales
`r rmdautotabs(input_data = aero_internacional_nest_data, panel_name = "nombre_prov", .tablas_prov, .plot_timeseries_pasajeros, .plot_timeseries_asientos, .plot_timeseries_vuelos)`