---
title: "Empresas Registradas"
description: |
  Estadísticas de empresas de las Ramas Características del Turismo (RCT) a partir de datos de la Administración Federal de Ingresos Públicos (AFIP).
site: distill::distill_website
---


```{r libraries, include=FALSE}
knitr::opts_chunk$set(echo = FALSE, message = F)
library(tidyverse)
library(xaringanExtra)
library(d4t4tur)
library(gt)
library(plotly)

```

```{r, include=FALSE}
empresas <- read_rds("outputs/empresas.rds")
```

## Datos por provincia, departamento, rama y tamaño

Estadísticas de empresas de las Ramas Características del Turismo (RCT) a partir de datos de la Administración Federal de Ingresos Públicos (AFIP) al mes de junio de 2021. Se han omitido los datos correspondientes a departamentos donde se registraran menos de 3 empresas.


```{r}
empresas
```

## Recursos relacionados

- Tablero: https://tableros.yvera.tur.ar/empleo.html

- Datos CEPXXI: [Mapa Productivo Laboral Argentino](https://app.powerbi.com/view?r=eyJrIjoiM2Q4MjQ5ODctYzE5MS00MTAyLWI3YWEtMTUwYWMzNWVjZmQyIiwidCI6ImNiODg0ZGI1LTI0ODUtNGY5Yi05MzhlLTNlNjIxZjIyMjU3YiIsImMiOjR9)

- [Metodología](metodologia.html)
