---
title: "Turismo Interno"
description: |
  Caraceterización del Turismo Interno a partir de la Encuesta de Viajes y Turismo de los Hogares (EVyTH)
site: distill::distill_website
---

```{r libraries, include=FALSE}
knitr::opts_chunk$set(echo = FALSE, message = F)
library(tidyverse)
library(comunicacion)
library(herramientas)
library(plotly)
library(crosstalk)
```


```{r, include=FALSE}
interno_indicadores_ppales <- readRDS("outputs/interno_ppales.rds")
tipo_turismo <- readRDS("outputs/tipo_turismo.rds")
edad <- readRDS("outputs/edad.rds")
transporte <- readRDS("outputs/transporte.rds")
alojamientos <- readRDS("outputs/alojamiento.rds")
motivo <- readRDS("outputs/motivo.rds")
```

Se presentan estadísticas resumen acompañadas de los valores de sus coeficientes de variación[^1] (CV) según provincia de destino, junto con las estadísticas correspondientes de la región a la cual pertenece la provincia y las estadísticas a nivel nacional.

[^1]: El coeficiente de variación es una medida de dispersión que se define como el cociente entre la dispersión estándar y el valor absoluto de la media. Para su estimación aquí se ha utilizado el paquete [survey](https://cran.r-project.org/web/packages/survey/index.html).

## Indicadores Principales

Use el filtro para visualizar correctamente los gráficos.

```{r}
interno_indicadores_ppales
```

## Estadísticas de perfilado de turistas

### Turismo de naturaleza y de cultura

Porcentaje de turistas que realizaron turismo de naturaleza o de cultura en el destino

```{r}
tipo_turismo
```

### Perfil etario del turista

Porcentaje de turistas según grupo etario como porcentaje del total de turistas en el destino

```{r}
edad
```

### Medios de trasporte utilizados

Participación de cada medio de transporte como porcentaje del total de turistas en el destino

```{r}
transporte
```

### Tipo de alojamiento utilizado

Porcentaje del tipo de alojamiento utilizado como porcentaje del total de turistas en el destino

```{r}
alojamientos
```

### Motivo del viaje

Distribución del principal motivo del viaje como porcentaje del total de turistas en el destino

```{r}
motivo
```

## Recursos relacionados

- Post bitácora: https://bitacora.yvera.tur.ar/posts/2022-06-06-intro-evyth/

- Resumen Trimestral EVyTH: https://tableros.yvera.tur.ar/interno.html

- Informes Técnicos EVyTH: https://www.yvera.tur.ar/estadistica/informe/info/encuesta-de-viajes-y-turismo-de-los-hogares-evyth

- Datos Abiertos EVyTH: https://datos.yvera.gob.ar/dataset?tags=evyth

- Metodología EVyTH: https://d4t4tur.github.io/evyth_metodologia/