---
title: "Turismo Interno"
description: |
  Caraceterización del Turismo Interno a partir de la Encuesta de Viajes y Turismo de los Hogares (EVyTH)
site: distill::distill_website
---

```{r libraries, include=FALSE}
knitr::opts_chunk$set(echo = FALSE, message = F)
library(tidyverse)
library(xaringanExtra)
library(dnmye)
library(highcharter)
library(gt)
```

```{r, include=FALSE}
evyth_nest_data <- read_rds("outputs/evyth_nest_data.RDS")

```


```{r, include=FALSE, echo= FALSE, message=FALSE}
xaringanExtra::use_panelset()
```


## Datos principales
`r rmdautotabs(input_data = evyth_nest_data, panel_name = "Provincia", .tablas_prov)`

## Series de Tiempo
`r rmdautotabs(input_data = evyth_nest_data, panel_name = "Provincia", .plot_timeseries)`

## Perfil del turista
`r rmdautotabs(input_data = evyth_nest_data, panel_name = "Provincia", .motivo, .alojamiento, .transporte, .edad)`

## Principales actividades
`r rmdautotabs(input_data = evyth_nest_data, panel_name = "Provincia", .actividades)`

## Principales localidades
`r rmdautotabs(input_data = evyth_nest_data, panel_name = "Provincia", .localidades)`

