---
title: "Turismo Receptivo"
description: |
  Información en base a datos de la Dirección Nacional de Migraciones. 
site: distill::distill_website
---

```{r libraries-source, include=FALSE}
knitr::opts_chunk$set(echo = FALSE, message = F)

receptivo_data <- readRDS("outputs/graph_receptivo.rds")
```

Los datos por provincia no reflejan la estimación del turismo receptivo de cada provincia, sino las estimaciones de los viajes de turistas y excursionistas contabilizados en los pasos fronterizos de la misma. 

## Viajes de Visitantes No Residentes por Paso

```{r}
receptivo_data
```


## Recursos relacionados

- Post bitácora: https://bitacora.yvera.tur.ar/posts/2022-05-31-intro-eti/

- Tablero: https://tableros.yvera.tur.ar/turismo_internacional/

- Resumen mensual: https://tableros.yvera.tur.ar/internacional.html

- Informes técnicos: https://www.yvera.tur.ar/sinta/informe/info/turismo-internacional

- Datos abiertos: https://datos.yvera.gob.ar/dataset?groups=turismo-internacional

- [Metodología](metodologia.html#turismo-receptivo)
